【裁判字號】    97,訴,3346
【裁判日期】    970815
【裁判案由】    侵權行為損害賠償
【裁判全文】
臺灣臺北地方法院民事判決              97年度訴字第3346號
原      告  乙○○
被      告  甲○○
上列當事人間請求侵權行為損害賠償事件，由刑事庭移送前來，
本院於民國97年7 月29日言詞辯論終結，判決如下：
    主      文
被告應給付原告新臺幣參拾萬元，及自民國九十六年十二月一日
起至清償日止按週年利率百分之五計算之利息。
原告其餘之訴駁回。
訴訟費用由被告負擔二分之一，餘由原告負擔。
本判決第一項得假執行。
原告其餘假執行之聲請駁回。
    事實及理由
一、原告主張被告明知訴外人馮雁與原告為夫妻關係，竟自民國
    95年5 月起，多次與馮雁於臺北市○○路○ 段附近麥當勞速
    食店、興隆路3 段112 巷、興隆公園、萬芳路附近公園等地
    幽會愛撫，更於同年11月初某日，在臺北市○○路○ 段15號
    印石時尚旅館內，與馮雁相姦，致原告事後查知遭受重大打
    擊，坐立不安，無法成眠。被告所為，係侵害原告基於配偶
    關係之身分法益，情節重大，原告自得依民法第184 條第1
    項、第195 條規定，請求被告賠償非財產上損害新臺幣（下
    同）60萬元，以彌補精神上痛苦。爰提起本訴，聲明請求被
    告給付原告60萬元，及自起訴狀繕本送達翌日起至清償日止
    ，按週年利率5 ％計算之利息；並願供擔保請准宣告假執行
    等情。被告對原告主張之事實並無爭執，惟辯稱原告請求賠
    償金額過高等語，並聲明請求駁回原告之訴。
二、經查，原告主張前揭事實，為被告所不爭，且與馮雁及被告
    於本院96年度簡字第3524號妨害家庭刑事案件偵查中之供述
    相符，此經本院調取上開刑事卷宗核閱明確，自堪信原告主
    張之事實為真正。
三、按故意不法侵害他人之權利者，負損害賠償責任。故意以背
    於善良風俗之方法，加損害於他人者亦同；不法侵害他人基
    於配偶關係之身分法益而情節重大者，被害人雖非財產上之
    損害，亦得請求賠償相當之金額，民法第184 條第1 項，第
    195 條第3 項、第1 項分別定有明文。又相姦行為足以破壞
    他人夫妻間共同生活之圓滿，非法之所許，此從公序良俗之
    觀點可得斷言，自屬侵害他人基於配偶關係之身分法益且情
    節重大。本件被告與原告之配偶相姦，已如前述，而原告迄
    被告為前揭相姦行為止，與其配偶結婚已逾6 年，家庭生活
    正常，並育有2 名子女，此觀上開刑事卷內所附原告及馮雁
    之警詢筆錄甚明，原告因被告之相姦行為，生活圓滿遭受破
    壞，當受有精神上無可言喻之痛苦，自得依上開規定，請求
    被告賠償非財產上損害。惟本院斟酌原告所受精神上痛苦之
    程度，及原告為國中畢業，從事計程車駕駛工作，名下財產
    僅有投資10餘萬元；被告為國中肄業，受僱為建築粗工，收
    入不定，名下無財產，負債5 萬元，自96年12月起每月需償
    債1 萬元等兩造身分地位經濟能力一切情狀，此均經兩造於
    上開刑事案件偵審中陳明在卷，並有卷附稅務電子閘門財產
    所得調件明細表可稽，堪認原告請求以60萬元賠償非財產上
    損害，尚屬過高，應以30萬元賠償為適當。末按給付無確定
    期限者，債務人於債權人得請求給付時，經其催告而未為給
    付，自受催告時起，負遲延責任。其經債權人起訴而送達訴
    狀，與催告有同一之效力；又遲延之債務，以支付金錢為標
    的者，債權人得請求依法定利率計算之遲延利息；應付利息
    之債務，其利率未經約定，亦無法律可據者，週年利率為百
    分之五，民法第229 條第2 項、第233 條第1 項前段、第20
    3 條定有明文。被告經原告起訴請求給付上開金錢而未為給
    付，原告自得依上規定請求加付利息。
四、從而，原告依侵權行為法律關係，請求被告給付30萬元及自
    起訴狀繕本送達翌日即96年12月1 日起至清償日止，按週年
    利率5 ％計算之遲延利息部分，為有理由，應予准許。逾此
    範圍之請求，為無理由，應予駁回。
五、原告勝訴部分，所命給付之金額未逾50萬元，依民事訴訟法
    第389 條第1 項第5 款規定，應依職權宣告假執行；至原告
    敗訴部分，其假執行之聲請失所附麗，應予駁回。
據上論結，本件原告之訴為一部有理由，一部無理由，依民事訴
訟法第79條，第389 條第1 項第5 款，判決如主文。
中    華    民    國    97    年    8     月    15    日
                      民事第三庭  法  官  黃明發
以上正本係照原本作成
如對本判決上訴，須於判決送達後20日內向本院提出上訴狀
中    華    民    國    97    年    8     月    15    日
                                  書記官  陳怡如


司法院資訊處製作；財團法人民間司法改革基金會備份。
